臺灣高等法院刑事判決
110年度上易字第1594號
上  訴  人  
即  被  告  卓世偉



選任辯護人  舒建中律師
上列上訴人即被告因竊盜案件，不服臺灣臺北地方法院110年度
易字第289號，中華民國110年8月13日第一審判決（聲請簡易判
決處刑案號：臺灣臺北地方檢察署110年度偵字第5301號），提
起，本院判決如下：
    主      文
上訴駁回。               
    事實及理由
一、經本院審理結果，認第一審以上訴人即被告卓世偉（下稱被
    告）如原判決事實欄一犯行，係以一行為同時犯刑法第321
    條第1項第3款之竊盜罪及同法第354條之毀損罪，從一重論
    以刑法第321條第1項第3款之竊盜罪，而判處有期徒刑6月，
    並諭知易科罰金折算之標準為新臺幣1,000元折算1日。其認
    事用法、量刑之諭知均無不當，應予維持，並引用第一審判
    決書記載之事實、證據及理由（如附件）。
二、被告上訴意旨略以：伊行竊持以破壞汽車副駕駛座門鎖之木
    棍（下稱本案木棍），係在停車場收費機附近撿拾1支粗如
    兩根筷子、長約不到10公分的木棍，該木棍無法傷人，如果
    太粗如何能破壞門鎖，破壞車門鎖需要細木棍，本案木棍並
    非所謂兇器云云。辯護人則以：被告係用2支筷子粗般的木
    棍破壞車門門鎖，此2支筷子粗之木棍，非屬刑法第321條第
    1項第3款所謂之兇器。且所謂兇器，客觀上必須被告攜帶的
    目的是為了失風可以對抗事主而脫逃，然被告主觀上並非帶
    著本案木棍去犯罪，只是臨時在停車場看到有本案木棍所以
    撿拾破壞車門，故不能謂之為兇器等語為被告辯護。
三、本院查：
　㈠原審判決依憑被告之供述、證人陳松儀於警詢之證述、證人
    即告訴人林威廷於警詢及偵訊中之證述、臺北市政府警察局
    大安分局搜索扣押筆錄、扣押物品目錄表、扣押物品收據、
    贓物認領保管單、搜索現場照片、監視器畫面截圖、Panaso
    nic相機商品保證書等證據，認定被告本案攜帶兇器竊盜犯
    行，已詳敘所憑之證據與認定之理由，並無任何憑空推論之
    情事，亦與經驗法則、論理法則無違　
　㈡被告及其辯護人雖以上詞置辯。惟查：
　⒈觀諸被告於原審審理時，經原審審判長明確告知被告如聲請
    簡易判決處刑書所載以木棍破壞告訴人車輛行竊，可能構成
    刑法第321條第1項第3款之加重竊盜罪等語後，被告已為坦
    承犯罪之意思表示（見原審易字卷第116頁），且經檢察官
    於原審審理時請求原審審判長訊問被告本案木棍之材質、長
    短、現何在等情，被告亦明確供承：四角的棍子，已經丟掉
    了，是木質的，大約40公分等語（見原審易字卷第116至117
    頁），堪認被告應知悉其所供承「四角狀、長約40公分、木
    質」之本案木棍，可能屬於刑法所謂之兇器乙節甚明。嗣被
    告再經原審審判長告知其可能涉犯刑法第321條第1項3款之
    加重竊盜罪，被告猶仍2次為坦承犯罪之意思表示（見原審
    易字卷第118、119頁），足見被告已然坦認持以行竊之本案
    木棍屬於兇器乙節無訛，則被告事後翻異前詞，改辯稱：本
    案木棍為2支筷子粗、長約10公分云云，要屬卸責之詞，不
    足採信。
　⒉另被告及辯護人雖辯稱：本案木棍無法傷人，並非兇器云云
    ，惟此業據原判決於理由欄詳予說明：被告於行竊時所使用
    之木棍雖未扣案，然該木棍既能破壞車輛車門，質地應屬堅
    硬，如以之攻擊人體，足以造成相當之傷害，是可認該物客
    觀上可對人之生命、身體、安全構成威脅，具有危險性，屬
    刑法第321條第1項第3款所稱之兇器等語（詳如原判決第2頁
    第31行至第3頁第4行所載）。況縱如被告所辯之本案木棍約
    2支筷子粗、約10公分長，然被告既可持之破壞告訴人之自
    用小客車右前車門門鎖以行竊，衡以一般車門門鎖為防盜並
    兼具安全功能，均以金屬製成，質地堅硬，苟非持堅硬器具
    破壞，當無從破壞至車門門鎖之防盜暨安全功能盡失而得以
    入內行竊，可見本案木棍當可對人身肉體造成嚴重傷害，被
    告持之以行竊，客觀上即足對人之生命、身體安全構成威脅
    ，要屬具有危險性之兇器無疑，是被告及其辯護人上開辯詞
    ，尚非可採。
　⒊再按所謂兇器，其種類並無限制，凡客觀上足對人之生命、
    身體安全構成威脅，具有危險性之兇器均屬之，且祇須行竊
    時攜帶此種具有危險性之兇器為已足，並不以攜帶之初有行
    兇之意圖為必要（最高法院79年台上字第5253號判決意旨參
    照）。因此，被告縱非於行竊之初，即攜帶本案木棍到場行
    竊，或被告持本案木棍之目的，並非具有行兇之意圖，然被
    告於行竊當時，乃持客觀上足對人之生命、身體安全構成威
    脅而屬兇器之本案木棍為之，自已該當刑法之攜帶兇器竊盜
    罪，是辯護人以被告乃臨時在現場撿拾本案木棍而行竊，被
    告並無行兇目的，不能認為本案木棍屬於兇器等語為被告辯
    護，亦非可採。
　㈢綜上所述，被告執前詞否認犯行，提起上訴，無非係對於原
    判決之明白論斷於不顧，徒憑己意，再事爭執，被告與辯護
    人所辯各節，均非可採，本件被告之上訴為無理由，應予駁
    回。
據上論斷，應依刑事訴訟法第373條、第368條，判決如主文。
本案經檢察官徐名駒聲請以簡易判決處刑，被告提起上訴，檢察
官鄭堤升到庭執行職務。
中　　華　　民　　國　　110 　年　　12　　月　　23　　日
                  刑事第二十一庭審判長法　官  林怡秀
                                      法　官  劉元斐
                                      法　官  蔡羽玄
以上正本證明與原本無異。
不得上訴。
                                      書記官  陳語嫣
中　　華　　民　　國　　110 　年　　12　　月　　23　　日
附錄本判決論罪科刑法條全文：
中華民國刑法第321條
犯前條第1項、第2項之罪而有下列情形之一者，處6月以上5年以
下有期徒刑，得併科50萬元以下罰金：
一、侵入住宅或有人居住之建築物、船艦或隱匿其內而犯之。
二、毀越門窗、牆垣或其他安全設備而犯之。
三、攜帶兇器而犯之。
四、結夥三人以上而犯之。
五、乘火災、水災或其他災害之際而犯之。
六、在車站、港埠、航空站或其他供水、陸、空公眾運輸之舟、
    車、航空機內而犯之。
前項之未遂犯罰之。
中華民國刑法第354條
毀棄、損壞前二條以外之他人之物或致令不堪用，足以生損害於
公眾或他人者，處2年以下有期徒刑、拘役或1萬5千元以下罰金
。

附件
臺灣臺北地方法院刑事判決
110年度易字第289號
公　訴　人　臺灣臺北地方檢察署檢察官
被　　　告　卓世偉　男　(民國00年00月00日生)
　　　　　　　　　　身分證統一編號：Z000000000號
　　　　　　　　　　住○○市○○區○○路000號6樓之3
上列被告因竊盜案件，經檢察官聲請以簡易判決處刑（110年度
偵字第5301號），本院受理後（110年度簡字第657號），認不宜
逕以簡易判決處刑，改依通常程序審理，本院判決如下：
    主  文
卓世偉犯刑法第三百二十一條第一項第三款之竊盜罪，處有期徒
刑陸月，如易科罰金，以新臺幣壹仟元折算壹日。
    事  實
一、卓世偉意圖為自己不法之所有，基於攜帶兇器竊盜及毀損之
    犯意，於民國109年12月26日19時49分許，在臺北市○○區○○○
    路0段00號SOGO百貨忠孝館地下3樓停車場內，持現場撿拾足
    供兇器使用之木棍1支，以破壞林威廷之車號00-0000號自小
    客車副駕駛座車門，致使該車門鎖失去效用，並竊取車內林
    威廷所有之Panasonic單眼相機（DMC-GF5WGT-W，序號FR2HA
    501547）1組（價值新臺幣【下同】2萬3,900元）、鑰匙1串
    （含車庫遙控器、感應卡、大門鑰匙等），得手後即逃離現
    場。嗣經警循線於110年1月19日13時許，前往卓世偉在新北
    市○○區○○路0段000號8樓住處搜索，並於該棟地下1樓停車場
    起獲上開單眼相機。
二、案經林威廷訴由臺北市政府警察局大安分局報告臺灣臺北地
    方檢察署檢察官偵查後聲請簡易判決處刑。
    理  由
壹、證據能力部分：
一、供述證據部分：按被告以外之人於審判外之言詞或書面陳述
    ，除法律有規定者外，不得作為證據，刑事訴訟法第159條
    第1項定有明文；惟被告以外之人於審判外之陳述，雖不符
    同法第159條之1至第159之4之規定，而經當事人於審判程序
    同意作為證據，法院審酌該言詞陳述或書面陳述作成時之情
    況，認為適當者，亦得為證據。又當事人、代理人或辯護人
    於法院調查證據時，知有第159條第1項不得為證據之情形，
    而未於言詞辯論終結前聲明異議者，視為有前項之同意，同
    法第159條之5第1、2項亦定有明文。本件當事人就本判決所
    引用被告卓世偉以外之人於審判外之言詞或書面陳述之證據
    能力未予爭執，本院審酌該等具有傳聞證據性質之證據製作
    時之情況，並無不能自由陳述之情形，亦未見有何違法取證
    或其他瑕疵，且與待證事實具有關聯性，認為以之作為證據
    應屬適當，自均有證據能力。
二、非供述證據：本院以下所引用非供述證據部分，並無證據證
    明係公務員違背法定程序所取得，是依刑事訴訟法第158條
    之4反面解釋，即具證據能力。
貳、得心證之理由：
　　就上開犯罪事實，訊據被告於審理時坦承不諱（本院易卷第
    116頁），核與證人即被告友人陳松儀於警詢；告訴人林威
    廷於警詢及偵訊中之證述相符（偵卷第13-23頁、第101-103
    頁），並有臺北市政府警察局大安分局搜索扣押筆錄、扣押
    物品目錄表、扣押物品收據、贓物認領保管單、搜索現場照
    片、監視器畫面截圖39張、Panasonic相機商品保證書等在
    卷可證（偵卷第27-59頁），是被告任意性自白與事實相符
    ，應可採信，本件事證明確，被告犯行堪以認定，應依法論
    科。
參、論罪部分：
一、按刑法第321條第1項第3款之攜帶兇器竊盜罪，係以行為人
    攜帶兇器為其加重條件，此所謂兇器，其種類並無限制，凡
    客觀上足對人之生命、身體、安全構成威脅，具有危險性之
    兇器均屬之，且祇須行竊時攜帶此種具有危險性之兇器為已
    足，並不以攜帶之初有行兇之意圖為必要（最高法院79年台
    上字第5253號判例意旨參照）。經查，被告於行竊時所使用
    之木棍雖未扣案，然該木棍既能破壞車輛車門，質地應屬堅
    硬，如以之攻擊人體，足以造成相當之傷害，是可認該物客
    觀上可對人之生命、身體、安全構成威脅，具有危險性，屬
    刑法第321條第1項第3款所稱之兇器。
二、是核被告所為，係犯刑法第321條第1項第3款之竊盜罪及同
    法第354條之毀損罪。被告係基於攜帶兇器行竊財物之單一
    決意，以破壞車門之毀損行為，同時著手實施竊盜之犯行，
    係以一行為同時觸犯加重竊盜罪及毀損罪，為想像競合犯，
    應依刑法第55條之規定，從一重之加重竊盜罪處斷。
三、另聲請簡易判決處刑書雖認被告所為係犯刑法第320條第1項
    之竊盜罪，然被告以木棍竊盜告訴人之經過，業經檢察官敘
    明於犯罪事實，而其基本事實同一，本院復已告知相關罪名
    之變更俾利被告答辯防禦（本院易卷第116頁），自得依法
    審理併予變更起訴法條，附此敘明。
肆、科刑部分：
　　爰以行為人責任為基礎，審酌被告正值壯年，不思以正當途
    徑賺取財物，任意竊取並毀損他人財物，造成告訴人財物損
    失，且前已有多次竊盜前科，有臺灣高等法院被告前案紀錄
    表可佐，素行非佳，惟念其犯後坦承犯行，態度尚可，並兼
    衡其犯罪之動機、目的、手段、竊得財物之價值、告訴人所
    受之損害，及其自陳二專畢業之智識程度、從事照顧服務員
    等一切情狀，量處如主文所示之刑，並諭知易科罰金之折算
    標準。
伍、沒收部分：
一、被告所竊取之上開單眼相機，雖屬本案犯罪所得，惟已返還
    予告訴人等情，業據告訴人於警詢供述綦詳（偵卷第21-23
    頁），並有告訴人之贓物認領保管單1紙附卷可參（偵卷35
    頁），是此部分犯罪所得既已合法發還告訴人，依刑法第38
    條之1第5項之規定，爰不予宣告沒收。
二、按犯罪所得，屬於犯罪行為人者，沒收之；宣告前二條之沒
    收或追徵，有過苛之虞、欠缺刑法上之重要性、犯罪所得價
    值低微，或為維持受宣告人生活條件之必要者，得不宣告或
    酌減之，刑法第38條之1第1項前段、第38條之2第2項分別定
    有明文。查被告所竊得之鑰匙1串（含車庫遙控器、感應卡
    、大門鑰匙等），固屬其犯罪所得，惟該等物品尚可重新製
    作而取得，如對前開物品宣告沒收或追徵其價額，尚欠缺刑
    法上之重要性，爰依刑法第38條之2第2項規定均不予宣告沒
    收及追徵，自不予宣告沒收，附此敘明。
三、至被告用以行竊之木棍既未扣案，亦無法確定為其所有，且
    被告亦自承業已丟棄（本院易卷第117頁），爰不予宣告沒
    收。
據上論斷，依刑事訴訟法第452條、第299條第1項前段、第300條
，刑法第321條第1項第3款、第354條、第55條、第41條第1項前
段，刑法施行法第1條之1第1項，判決如主文。
本案經檢察官徐名駒聲請簡易判決處刑、檢察官呂俊儒到庭執行
職務。
中　　華　　民　　國　　110 　年　　8 　　月　　13　　日
                  刑事第八庭    法  官  楊世賢
上正本證明與原本無異。 
如不服本判決應於收受送達後20日內向本院提出上訴書狀，並應
敘述具體理由；其未敘述上訴理由者，應於上訴期間屆滿後20日
內向本院補提理由書（均須按他造當事人之人數附繕本）「切勿
逕送上級法院」。告訴人或被害人如對於本判決不服者，應具備
理由請求檢察官上訴，其上訴期間之計算係以檢察官收受判決正
本之日期為準。 
　　　　　　　　　              書記官  張華瓊
中　　華　　民　　國　　110 　年　　8 　　月　　13　　日
附錄本判決論罪科刑法條全文：
中華民國刑法第321條
犯前條第1項、第2項之罪而有下列情形之一者，處6月以上5年以
下有期徒刑，得併科50萬元以下罰金：
一、侵入住宅或有人居住之建築物、船艦或隱匿其內而犯之。
二、毀越門窗、牆垣或其他安全設備而犯之。
三、攜帶兇器而犯之。
四、結夥三人以上而犯之。
五、乘火災、水災或其他災害之際而犯之。
六、在車站、港埠、航空站或其他供水、陸、空公眾運輸之舟、
    車、航空機內而犯之。
前項之未遂犯罰之。
中華民國刑法第354條
毀棄、損壞前二條以外之他人之物或致令不堪用，足以生損害於
公眾或他人者，處2年以下有期徒刑、拘役或1萬5千元以下罰金
。